【裁判字號】    99,抗,46
【裁判日期】    990226
【裁判案由】    過失傷害
【裁判全文】
臺灣高等法院臺南分院刑事裁定            99年度抗字第46號
抗  告  人
即  被  告  甲○○
上列抗告人即被告因過失傷害案件，不服臺灣雲林地方法院中華
民國99年1月22日所為裁定（98年度交易字第147號），提起抗告
，本院裁定如下：
    主  文
抗告駁回。
    理  由
一、本件抗告意旨略以：抗告人因長期在外地工作，已二年多未
    居住現址，因本案又失去本職工作，打工外宿時間，更無定
    期性，情非得已。母親因不諳法律常識，且小腦神經萎縮已
    20多年臥病，本案判決書寄達時，印章是母親授意下由郵差
    代印領取。20多年來，母親從不過問也不懂信件，以致擱置
    延誤，待父親發現轉交給我時，已延誤處理時間多日，至1
    月18日板橋地院週一上班買到上訴狀，19日寫妥寄出，哪知
    已算延遲，實為不悉法規所致，懇請准提情理上之抗告，准
    予上訴云云。
二、原裁定意旨略以：
(一)按提起上訴，應於送達判決後10日內為之；原審法院認為上
    訴不合法律上之程式或法律上不應准許或其上訴權已經喪失
    者，應以裁定駁回，刑事訴訟法第349條、第362條前段規定
    甚明；又送達於住居所、事務所或營業所不獲會晤應受送達
    人者，得將文書付與有辨別事理能力之同居人或受僱人，為
    民事訴訟法第137條第1項所明定，而依刑事訴訟法第62條規
    定，此項規定於刑事訴訟文書之送達，亦準用之。
(二)經查：上訴人即被告甲○○因過失傷害案件，經原審於民國
    98年12月30日判決後，判決書於99年1月5日送達被告位於臺
    北縣新莊市○○里○○鄰○○路11巷13號住居地，由被告之父
    吳聰文（同居人）蓋章代收無訛乙事，有送達證書1紙在卷
    可稽。是該判決書於自99年1月5日已生送達之效力，並於翌
    日（1月6日）起算上訴期間，加上在途期間4日，上訴期間
    於同年1月19日晚間12時屆滿。上訴人遲至99年1月20日始向
    本院提出上訴狀，此有上訴狀所蓋用本院收件戳章可證，其
    上訴已逾上訴期間，是被告之上訴顯屬違背法律上之程式，
    且無從補正，應予駁回等語。
三、經查:
(一)按上訴期間為10日，自送達判決後起算。提起上訴，應以上
    訴書狀提出於原審法院為之。刑事訴訟法第349條第1項、第
    350條第1項分別定有明文。次按關於不變期間之計算，當事
    人郵遞上訴或抗告等書狀者，應以書狀到達法院之日，為提
    出於法院之日（最高法院69年台抗字第236號判例意旨參照)
    。
(二)抗告人即被告因過失傷害致重傷案件，經原審法院於98年12
    月30日判決後，判決書於99年1月5日即送達被告住居地臺北
    縣新莊市○○里○○鄰○○路11巷13號，並由被告之同居人即
    被告之父吳聰文蓋章代收，有送達證書1紙在卷可稽(見原審
    卷第54頁)。自該判決書送達翌日（同年1月6日）起算上訴
    期間，加上在途期間4日，上訴期間已於同年1月19日晚間12
    時屆滿。被告雖99年1月14日具狀上訴，然其上訴狀遲至99
    年1月20日始到達原審法院，此有上訴狀上所蓋原審法院收
    件戳章可稽(見原審卷第59頁)。揆諸上開規定及判例說明，
    被告之上訴已逾上訴期間，且無從補正。原審依刑事訴訟法
    第362條等規定裁定駁回其上訴，認事用法，並無不合。
四、本件抗告意旨僅以:被告長期在外地工作，未居住現址，上
    開判決書寄達時，印章是母親授意下由郵差代印領取，以致
    擱置延誤，被告於1月18日購買上訴狀，19日寫妥寄出，不
    知已算延遲，而請求提情理上之抗告云云，不僅與其上訴狀
    所載日期不符，且其遲誤乃屬被告個人過失，自非得資為抗
    告之理由。從而，本件被告抗告顯無理由，其抗告應予駁回
    。
五、據上論斷，應依刑事訴訟法第412條，裁定如主文。
中    華    民    國    99    年    2     月    26    日
                    刑事第六庭  審判長法  官  董武全
                                      法  官  沈揚仁
                                      法  官  賴純慧
以上正本證明與原本無異。
不得再抗告。
                                      書記官  蔡宜均
中    華    民    國    99    年    3     月    1     日

司法院資訊處製作；財團法人民間司法改革基金會備份。
